臺灣桃園地方法院刑事判決　　　　　　　 96年度易字第997號
公　訴　人　臺灣桃園地方法院檢察署檢察官
被　　　告　丙○○
上列被告因竊盜案件，經檢察官提起公訴（96年度偵字第11544
、14027 、15530 號），經本院裁定改依簡式審判程序，判決如
下：
    主  文
丙○○(一)攜帶兇器竊盜，累犯，處有期徒刑捌月，減為有期徒刑
肆月，扣案之活動扳手貳支、剪刀壹支，均沒收；(二)又攜帶兇器
竊盜，累犯，處有期徒刑捌月，減為有期徒刑肆月，扣案之活動
扳手貳支、剪刀壹支，均沒收；(三)又攜帶兇器竊盜，累犯，處有
期徒刑捌月，減為有期徒刑肆月，扣案之活動扳手貳支、剪刀壹
支，均沒收；(四)又竊盜，累犯，處有期徒刑月；(五)又共同攜帶
兇器竊盜，累犯，處有期徒刑捌月，扣案之一字起子壹支、活動
扳手壹支、剪刀壹支，均沒收；(六)又共同攜帶兇器竊盜，累犯，
處有期徒刑捌月，扣案之一字起子壹支、活動扳手壹支、剪刀壹
支，均沒收。應執行有期徒刑貳年伍月。扣案之一字起子壹支、
活動扳手支、剪刀貳支，均沒收。
    事  實
一、丙○○於民國93年間因竊盜案件，經本院判處有期徒刑10月
    確定，於95年3 月7 日縮刑假釋期滿執行完畢，猶不知悔改
    。復意圖為自己不法之所有，或獨自1 人或與丁○○（所涉
    竊盜犯行，業據檢察官另案起訴）共同基於犯意聯絡，分別
    於如附表所示之時、地，以附表所示之方式，竊取如附表所
    示之財物得手。嗣於96年4 月12日上午11時30分許，丙○○
    騎乘機車行經桃園縣龍潭鄉○○路21號前，因行跡可疑經警
    上前盤查而查獲，並在丙○○所騎乘之機車置物箱內起出丙○○所有供其竊取附表編號1 至3 所示財物所用之活動扳手
    2 支及剪刀1 支。又於同年6 月20日下午4 時30分許，丙○○與丁○○將甫竊得之附表編號5 、6 所示熱水器各1 台，
    置於丁○○所騎乘車牌號碼HDK-957 號機車腳踏板上附載丙○○，行經桃園縣八德市茄苳里崁腳6 號前，為警當場查獲
    ，並在上開機車置物箱內起出丁○○所有供渠等竊取前述熱
    水器所用之一字起子1 支、活動扳手1 支、剪刀1 支等物，
    而查獲上情。
二、案經桃園縣政府警察局龍潭分局、中壢分局及八德分局報告
    臺灣桃園地方法院檢察署檢察官偵查後起訴。
    理  由
一、按被告所犯為死刑、無期徒刑、最輕本刑為3 年以上有期徒
    刑之罪、或高等法院管轄第一審案件者外，於審判期日前之
    程序進行中，被告先就被訴事實為有罪之陳述時，審判長得
    告知被告簡式審判程序之旨，並聽取當事人、代理人、辯護
    人及輔佐人之意見後，裁定進行簡式審判程序，刑事訴訟法
    第273 條之1 第1 項定有明文。經查，本件被告丙○○被訴
    竊盜一案，為前開不得進行簡式審判程序以外之案件，且被
    告於本院行準備程序時就訴事實為有罪之陳述，本院告知被
    告簡式審判程序之旨，並聽取被告之意見後，爰依前開規定
    ，當庭裁定改依簡式審判程序進行審判，合先敘明。
二、前揭犯罪事實，業據被告丙○○於警詢、偵查及本院審理時
    均坦認不諱，核與證人即共犯丁○○於警詢及偵查時、證人
    即被害人戊○○、辛○○、庚○○、己○○、乙○○、甲○○於警詢時供證屬實，復有桃園縣政府警察局龍潭分局扣押
    筆錄及扣押物品目錄表各乙份、現場及贓證物照片共24張、
    桃園縣政府警察局中壢分局龍興派出所贓物領據（保管）單
    1 份、贓物認領保管單2 份、桃園縣政府警察局八德分局扣
    押筆錄及扣押物品目錄表各1 份附卷及前述被告丙○○及共
    犯丁○○分別所有供竊取附表所示財物所用之活動扳手共3
    支、剪刀共2 支、一字起子1 支扣案足憑，堪認被告前揭不
    利於己之自白與事實相符。事證明確，被告犯行已堪認定，
    應依法論科。
三、按被告丙○○於行竊附表編號1 、2 、3 所示財物時攜帶之
    活動扳手及剪刀，及與共犯丁○○於行竊附表編號5 、6 所
    示財物時攜帶之活動扳手、一字起子及剪刀，均屬鐵製材質
    ，型尖而質硬，有卷附照片可參，客觀上均足以對人之生命
    、身體構成威脅，均屬兇器至明。核被告丙○○就附表編號
    1 、2 、3 、5 、6 所為，均係犯刑法第321 條第1 項第3
    款之攜帶兇器竊盜罪；就附表編號4 所為，係犯刑法第320
    條第1 項之竊盜罪。被告就附表編號5 、6 所為之竊盜犯行
    ，與丁○○間俱有犯意聯絡及行為分擔，為共同正犯。所犯
    上開各罪，犯意各別，應分論併罰。公訴人認被告與共犯丁○○竊取附表編號5 、6 所示熱水器各1 台，係以分工方式
    ，同時持一字起子、扳手、剪刀所竊取，為一行為觸犯2 罪
    名，屬想像競合犯云云，惟查，被告丙○○與共犯丁○○基
    於竊盜之犯意聯絡，於96年6 月20日下午4 時許，至桃園縣
    八德市○○路572 巷42號後方及同縣市○○街53號後方，因
    上開2 址所裝置之熱水器適在同一防火巷之正對面，被告及
    丁○○遂同時各別竊取分屬乙○○及甲○○所有之熱水器各
    1 台等情，業據被告丙○○及共犯丁○○於警詢及偵查時供
    承甚明（見偵字第14027 號卷第12至19頁、第60至62頁），
    則依上述可知，被告與丁○○顯然係基於竊盜之犯意聯絡，
    而各自分擔竊取上開熱水器之行為，為2 獨立竊盜行為，應
    構成2 獨立竊盜罪名，核與刑法想像競合犯係以一行為而觸
    犯數罪名規定有間，公訴人前揭所指，尚有誤會，附此敘明
    。查被告丙○○於93年間因竊盜案件，經本院判處有期徒刑
    10月確定，於95年3 月7 日縮刑假釋期滿執行完畢等情，有
　　卷附臺灣高等法院被告前案紀錄表可按，其於有期徒刑執行
  　完畢後，5 年以內故意再犯本件有期徒刑以上之罪，為累犯
    ，應依刑法第47條第1 項規定加重其刑。爰審酌被告素行不
    佳，有前述臺灣高等法院被告前案紀錄表可考，併其犯罪之
    動機、目的、手段、犯罪所生危害及犯後坦承犯行之態度等
    一切情狀，分別量處如主文所示之宣告刑。再被告所犯附表
    編號1 、2 、3 所示等罪之犯罪時間均係在中華民國96年4
    月24日以前，合於中華民國罪犯減刑條例第2 條第1 項第3
    款減刑條件，依法各減輕其宣告刑2 分之1 。至公訴人認被
    告屢犯竊盜罪，足見有犯罪習慣，不思改過遷善，其品性惡
    劣，僅藉刑之執行無法徹底根絕惡行，請求依竊盜犯贓物犯
    保安處分條例第3 條第1 項之規定併予諭知應於刑之執行前
    令入勞動場所強制工作3 年，查被告丙○○於本案發生前雖
    曾於93年間因竊盜案件，經法院判處有期徒刑10月確定，於
    95年3 月7 日執行完畢，於95 、96 間又各因竊盜案件，經
    本院分別判處有期徒刑10月、3 月、4 月、6 月、1 年、5
    月、4 月確定，惟均尚未執行，俱有臺灣高等法院被告前案
    紀錄表在卷可考，但觀諸被告上開所犯竊盜案件，刑度均尚
    輕，顯示各該案犯情不重，尚難因此即認被告為習於實施竊
    盜之人，且被告於本件所犯竊盜犯行自警詢伊始即主動供明
    犯行，配合警方辦案，嗣於歷次訊問時皆供承全數犯行，態
    度堪稱良好，如確能改過向善，當給予自新之機會，故本院
    認尚無依竊盜犯贓物犯保安處分條例第3 條第1 項或刑法第
    90 條 第1 項規定宣告強制工作之必要，併此敘明。
四、扣案之活動扳手2 支、剪刀1 支，係供被告犯本件附表編號
    1 、2 、3 所示竊盜犯行所用之物，並屬被告所有，業據被
    告供明在卷，應依刑法第38條第1 項第2 款規定併予宣告沒
    收。另供被告及共犯丁○○用以犯本件附表編號5 、6 所示
    竊盜犯行之一字起子、活動扳手及剪刀各1 支，係共犯丁○○所有，亦據被告丙○○及共犯丁○○供述甚明，復已扣案
    於丁○○所犯竊盜案件（96年度易字第996 號），是併依刑
    法第38條第1 項第2 款規定宣告沒收。
據上論斷，應依刑事訴訟法第273 條之1 第1 項、第299 條第1
項前段，刑法第28條、第321 條第1 項第3 款、第320 條第1 項
、第47條第1 項、第38條第1 項第2 款、第51條第5 款，刑法施
行法第1 條之1 第1 項、第2 項前段，中華民國96年罪犯減刑條
例第2 條第1 項第3 款、第7 條，判決如主文。
本案經檢察官蔡宜均到庭執行職務。
中　　華　　民　　國　　96　　年　　9 　　月　　14　　日
                      刑事第七庭法  官  林惠霞
上正本證明與原本無異。
如不服本判決，應於判決送達後10日內，向本院提出上訴狀。
                                書記官  陳恩如
中　　華　　民　　國　　96　　年　　9 　　月　　14　　日
　附表：
┌──┬─────────┬─────────────┐
│編號│犯罪時間及地點    │犯罪方法、被害人及所得財物│
├──┼─────────┼─────────────┤
│1   │95年12月間某日下午│以自備足供凶器使用之活動扳│
│    │1 時許，在桃園縣龍│手2 支、剪刀1 支為工具，拆│
│    │潭鄉八德村15鄰梅龍│卸戊○○所有置於該處之熱水│
│    │一街92巷4 號屋外  │器1 台竊取得手。          │
├──┼─────────┼─────────────┤
│2   │96年2 月6 日（起訴│以上開足供凶器使用之活動扳│
│    │書誤載為95年2 月6 │手2 支、剪刀1 支為工具，拆│
│    │日，應予更正）下午│卸辛○○所有置於該處之熱水│
│    │1時 許，在桃園縣龍│器1 台竊取得手。          │
│    │潭鄉八德村10鄰梅龍│                          │
│    │一街49巷28號屋外  │                          │
├──┼─────────┼─────────────┤
│3   │96年3 月8 日下午1 │以上開足供凶器使用之活動扳│
│    │時許，在桃園縣龍潭│手2 支、剪刀1 支為工具，拆│
│    │鄉八德村13鄰梅龍一│卸庚○○（起訴書誤載為龍華│
│    │街78巷4 號屋外    │隆，應予更正）所有置於該處│
│    │                  │之熱水器1 台竊取得手。    │
├──┼─────────┼─────────────┤
│4   │96年6 月14 日下午1│徒手竊取己○○所有置於該處│
│    │時35分許，在桃園縣│之C 型鋼4 支（價值新臺幣40│
│    │中壢市後寮里14鄰龍│0 元）得手，旋為己○○當場│
│    │安街45巷12號旁    │發覺報警查獲。            │
├──┼─────────┼─────────────┤
│5   │96年6 月20日下午4 │丙○○夥同丁○○，由丁○○│
│    │時許，在桃園縣八德│攜帶其所有足供凶器使用之一│
│    │市○○路572 巷42號│字起子1 支、活動扳手1 支、│
│    │屋外              │剪刀1 支為工具，共同拆卸韋│
│    │                  │仁傑所有置於該處之熱水器1 │
│    │                  │台竊取得手。              │
├──┼─────────┼─────────────┤
│6   │96年6 月20日下午4 │丙○○夥同丁○○，由丁○○│
│    │時1 分許，在桃園縣│攜帶其所有上開足供凶器使用│
│    │八德市○○街53號屋│之一字起子1 支、活動扳手1 │
│    │外                │支、剪刀1 支為工具，共同拆│
│    │                  │卸甲○○所有置於該處之熱水│
│    │                  │器1 台竊取得手。          │
└──┴─────────┴─────────────┘
附錄本案論罪科刑法條：
刑法第321條
  犯竊盜罪而有左列情形之一者，處 6 月以上、 5 年以下有期
徒刑：
一  於夜間侵入住宅或有人居住之建築物、船艦或隱匿其內而犯
之者。
二  毀越門扇、牆垣或其他安全設備而犯之者。
三  攜帶兇器而犯之者。
四  結夥三人以上而犯之者。
五  乘火災、水災或其他災害之際而犯之者。
六  在車站或埠頭而犯之者。
  前項之未遂犯罰之。
刑法第320條
  意圖為自己或第三人不法之所有，而竊取他人之動產者，為竊
盜罪，處 5 年以下有期徒刑、拘役或 5 百元以下罰金。
  意圖為自己或第三人不法之利益，而竊佔他人之不動產者，依
前項之規定處斷。
  前二項之未遂犯罰之。
